臺灣新竹地方法院刑事判決
111年度訴字第266號
公  訴  人  臺灣新竹地方檢察署檢察官
被      告  李崇德




上列被告因傷害案件，經檢察官提起公訴（111年度偵字第3923
號），被告於本院準備程序中，就被訴事實為有罪之陳述，經法
官告知簡式審判程序意旨，並聽取公訴人、被告之意見後，經合
議庭裁定由受命法官獨任行簡式程序審理，並判決如下：
    主  文
李崇德犯傷害罪，處拘役伍拾日，如易科罰金，以新臺幣壹仟元
折算壹日。
    事實及理由
一、本件犯罪事實及證據，除證據部分應補充「被告李崇德於本
    院準備程序、審理時之自白（本院卷第72至73、77頁）」外
    ，餘均引用檢察官起訴書之記載（如附件）。
二、論罪科刑：
　㈠核被告李崇德所為，係犯刑法第277條第1項之傷害罪。
　㈡查被告前因犯不能安全駕駛案件，經臺灣桃園地方法院以105
    年度交訴字第43號判決判處有期徒刑3月，經提起上訴後，
    嗣經撤回上訴而確定，於民國107年3月24日縮刑期滿執行完
    畢等情，有臺灣高等法院被告前案紀錄表1份在卷可考，其
    受徒刑執行完畢後，5年以內故意再犯本案有期徒刑以上之
    罪，為累犯，本院審酌被告前案所犯係公共危險罪，與本案
    所犯傷害罪之犯罪類型、行為態樣、罪質均有不同，若加重
    最輕本刑，容有罪刑不相當之虞，爰不予加重。
  ㈢爰以行為人之責任為基礎，審酌被告不思理性解決爭執，竟
    率爾出手傷害告訴人李佳成，侵害他人身體法益，所為實不
    足取；惟念被告坦承犯行之犯後態度，然未能與告訴人和解
    或賠償其等損失，並考量告訴人所受傷勢之嚴重程度，兼衡
    被告素行、犯罪之動機、目的、手段，暨被告自述國中畢業
    ，入監前從事油漆工為業，家庭經濟狀況不佳（本院卷第77
    頁）等一切情狀，量處如主文所示之刑，並諭知易科罰金之
    折算標準。
三、沒收：
　　被告持用以傷害告訴人之保溫杯1個，為其犯罪所用之物，
    然無積極證據足認為被告所有，且未據扣案，無證據證明現
    仍存在，如予宣告沒收，徒增執行程序之耗費，爰不予宣告
    沒收及追徵。　　
據上論斷，應依刑事訴訟法第273條之1第1項、第299條第1項前
段、第310條之2、第454條第2項，判決如主文。
本案經檢察官賴佳琪提起公訴，檢察官林李嘉到庭執行職務。　
中　　華　　民　　國　　111 　年　　6 　　月　　30　　日
                  刑事第三庭    法  官  王靜慧
以上正本證明與原本無異。
如不服本判決應於收受本判決後20日內向本院提出上訴書狀，上
訴書狀應敘述具體理由。上訴書狀未敘述上訴理由者，應於上訴
期間屆滿後20日內補提理由書狀於本院(均須按他造當事人之人
數附繕本 )「切勿逕送上級法院」。 
中　　華　　民　　國　　111 　年　　7 　　月　　1 　　日
                                 書記官 陳怡君 
附錄本案論罪科刑法條：
中華民國刑法第277條第1項
傷害人之身體或健康者，處5年以下有期徒刑、拘役或50萬元以
下罰金。
附  件：
臺灣新竹地方檢察署檢察官起訴書
                                     111年度偵字第3923號
　　被　　　告　李崇德　
上列被告因傷害案件，已經偵查終結，認應提起公訴，茲將犯罪
事實及證據並所犯法條分敘如下：
　　　　犯罪事實
一、李崇德與李佳成同為法務部○○○○○○○0○○○○○○)受刑人，於民
    國110年11月27日上午7時30分許，在新竹監獄第10工場第18
    舍房，兩人因放置漱口杯位置意見不一，李崇德竟基於傷害
    之犯意，持保溫杯揮擊李佳成後腦勺，致其受有頭皮之開放
    傷口之傷勢。
二、案經李佳成告訴偵辦。
　　　　證據並所犯法條
一、訊據被告李崇德對上開犯行坦承不諱，核與證人即告訴人李
    佳成於偵訊中證述情節相符，並有診斷證明書、新竹監獄11
    1年1月24日竹監戒字第11110200260號函所附資料在卷可參
    ，被告犯嫌堪以認定。
二、核被告所為，係犯刑法第277條第1項之傷害罪嫌。
三、依刑事訴訟法第251條第1項提起公訴。
　　此　致
臺灣新竹地方法院
中　　華　　民　　國　 111　　年　　3 　　月　　18　　日
                              檢  察  官  賴佳琪
本件證明與原本無異　
中　　華　　民　　國　 111　　年　　3 　　月　　 24　 日
                          　　書　記　官  楊凱婷